臺灣高等法院臺中分院刑事判決　　　　　　　　　九十二年度上訴字第一六七三號
　　上　訴　人
　　即　被　告　丙○○
　　　　　　　　子○○
　　共　　　同
　　指定辯護人　本院公設辯護人 丑○○
右上訴人因搶奪等案件，不服臺灣南投地方法院九十一年度訴字第五九二號中華民國
九十二年七月十五日第一審判決（起訴及移
十一年度偵字第二四二二、二五四八、二五九六、二七五八、二八五四、二八六八號
；台灣南投地方法院檢察署九十二年度偵字第一五八九號、九十一年度偵字第三三一
○號，台灣台中地方法院檢察署九十一年度偵字第二一三○一、二一四七三號），本
院判決如左：
      主  文
原判決關於丙○○恐嚇取財及定其應執行刑等部分、暨子○○部分均撤銷。
丙○○共同連續意圖為自己不法之所有，以恐嚇使人將本人之物交付，處有期徒刑貳
年捌月。
子○○共同連續意圖為自己不法之所有，以恐嚇使人將本人之物交付，累犯，處有期
徒刑年肆月；扣案之Ｔ型扳手、鑰匙各壹支，均沒收。又共同連續意圖為自己不法
之所有，而搶奪他人之動產，累犯，處有期徒刑貳年肆月。應執行有期徒刑伍年肆月
；扣案之Ｔ型扳手、鑰匙各壹支，均沒收。
      事  實
一子○○於民國八十七年間因妨害自由案件，經最高法院判處有期徒刑三月確定，甫
  於民國八十九年九月十一日執行完畢，仍不知悔改，或單獨、或與丙○○共同基於
  意圖為自己不法所有之概括犯意，而為下列之竊盜、恐嚇取財、搶奪等犯行：
  (一)竊盜及恐嚇取財部分：
    (1)自九十一年五月十四日起，至同年六月二十三日止，由子○○以其分別在台中
      市中興大學附近及台中市○○路附近，各以新台幣（以下同）三千元向一不詳
      姓名者所購之中區郵政管理局第00000000000000號練亞哲帳戶
      、及大里草湖郵局第00000000000000號許漢中帳戶之存摺、提
      款卡，供其與丙○○向失竊車輛之各該被害人恐嚇取財之用，而連續於如附表
      所示之時間、地點，由彼二人搭乘ＲＧ—七八０七號自用小客貨車四處尋找行
      竊之目標，做案時均由丙○○攜帶子○○所有客觀上足供兇器使用之Ｔ型螺絲
      起子、或攜帶其本人所有客觀上足供兇器使用之Ｌ型螺絲起子下車行竊，子○○則留在車上把風，先後竊取如附表所示之車輛，於行竊得手後，再由子○○
      或丙○○持子○○購得之0000000000號行動電話易付卡，插入子○○所有序號00000000000000號、或其妻陳憶凌所有序號000
      00000000000000號行動電話內，撥電話聯絡如附表所示甲○○
      、己○○、午○○、乙○○、辰○○、戊○○、寅○○、戌○○、卯○○、未
      ○○、丁○○、亥○○○、申○○等被害人，開價要求被害人付款贖車，對各
      該被害人嚇稱：「如不匯款贖車，就要將車子予以拆解」、「如不匯款贖車，
      就要將車子處理掉」、「如不匯款贖車，就要將車子放火燒掉」、或「如不匯
      款贖車，就讓你看不到車子」等語，致附表所示各被害人，除編號２部分，因
      恐嚇之對象錯誤，編號４、５部分，因被害人乙○○、辰○○均自行尋獲車輛
      ，對所受恐嚇不予理會，編號６部分，因被害人戊○○拒付贖金，編號１３部
      分，所失竊之車輛由警察尋獲，以致恐嚇取財未獲得逞外，其餘被害人均心生
      畏懼，而分別將如附表所示之贖款匯入彼二人所指定之前開「練亞哲」或「許
      漢中」之帳戶內，由子○○或丙○○分持各該帳戶之提款卡至不特定之金融提
      款機，將各被害人匯入之款項提領朋分花用。
    (2)丙○○單獨於九十二年三月二十九日十六時四十分許，在南投縣埔里鎮○○
      里○○路○段二四三之一號進昌商號雜貨店，向辛○○佯稱要購買香菸，而趁
      辛○○拿取香菸之際，徒手竊取該店內收銀機旁一鐵盒內之零錢及鈔票共約一
      萬元。九十二年四月十四日十六時許，在南投縣埔里鎮○○里○○街第三市
      場，見壬○○停放在路邊之ＶＦ─九一四二號自用小貨車未拔下鑰匙，即上車
      將該車開走竊取得手。九十一年五月一日凌晨，在南投縣水裡鄉，以自備之
      鑰匙竊取陳勝秋所有之ＲＦ─八三二一號自用小貨車得手。
    (3)子○○單獨於：九十一年十月二十八日，在台中市○區○○街一號，見馮榮
      彬停在該處之ＧＧＹ─二九五號機車未拔下鑰匙，即將該機車騎走竊取得手，
     於騎乘該車行經台中市○○路與平等街口時，為警當場查獲。九十一年十一
      月一日在台中市○○路與平等街口，以自備之鑰匙一把、及客觀上足供為兇器
      使用之Ｔ型扳手一支，著手竊取程吉安於九十一年十月二十七日，在台中市○
      區○○路三段台中技術學院前失竊之ＫＷＢ—七六三號機車，甫得手，即為發
      現該部贓車而埋伏在旁之員警宋百宗當場查獲，並扣得該機車之鑰匙及子○○
      所有之Ｔ型扳手各一支。
  (二)搶奪及恐嚇取財部分：
    (1)九十二年四月十五日十一時三十分許，丙○○駕駛上開竊得之ＶＦ—九一四二
      號自用小貨車，行經南投縣埔里鎮○○路與北環路口，見癸○○騎乘機車、右
      肩背一皮包在路口買菜，即趁其不及防備之際，自其後方奪取該皮包及皮包內
      之人民幣六百六十元、往返香港機票一張、羅鴻彥所有之存摺一本。
    (2)九十一年六月十七日四時二十分許，子○○駕駛一部ＵＫ─八九七九號（起訴
      書誤載為Ｒ六─一二０二號）藍色箱型贓車搭載丙○○，在臺中市○○路與文
      心南六路口前，故意碰撞郭秀琪所駕駛之Ｙ三─０二八六號自用小客車，郭秀
      琪下車查看，子○○亦下車藉故與郭秀琪理論，丙○○則趁郭秀琪不及防備之
      際坐上郭秀琪之自用小客車，子○○亦迅速跟隨坐上該車，與丙○○將該車駛
      離現場，搶奪該車及車內之現金三百元及手機一支得手，所得贓款現金三百元
      由彼二人朋分花用，其餘物品均予丟棄。
    (3)九十一年六月二十日二十一時許，由子○○駕駛一部小貨車搭載丙○○，在南
      投縣埔里鎮○○路與東榮路口，趁洪秀如騎乘機車未及防備之際，由坐於乘客
      座之丙○○搶奪洪秀如之皮包一個、及皮包內之一萬五千元、支票、匯通銀行
      信用卡、台中中小企業銀行信用卡、身分證、駕照等物，所得贓款現金一萬五
      千元由彼二人朋分花用，其餘物品均予丟棄。
    (4)九十一年六月二十三日十七時四十五分許，由子○○駕駛六Ｑ─七八０一號吉
      普車搭載丙○○，在南投縣埔里鎮○○路與隆生路口前故意碰撞柯愛珍駕駛之
      機車，柯愛珍下車查看不及防備之際，由丙○○下車搶奪柯愛珍置放在機車腳
      踏板之皮包一個、及皮包內之現金二萬四千元、身分證、合作金庫提款卡、存
      款簿、農民銀行提款卡、匯通銀行信用卡、行動電話、中國信託信用卡、印章
      等物，所得贓款現金二萬四千元由彼二人朋分花用，其餘物品均予丟棄。
    (5)九十一年六月十九日三時三十分許，子○○駕駛一部車牌號碼不詳之紅色箱型
      贓車搭載丙○○，在臺中市○○路與大墩七街口，故意碰撞巳○○所駕駛、停
      在該處等候綠燈之五Ｑ─八八二０號自用小客車，趁巳○○下車查看未及防備
      之際，二人迅即坐上巳○○之自用小客車疾駛而去，將該車搶奪得手；隨後並
      由子○○以巳○○留在車上之0000000000號行動電話號碼與巳○○
      聯絡多次，開價十萬元，對巳○○嚇稱：「最近不好過，幫忙一下，把錢匯過
      來，車子就還妳」等語，致巳○○心生畏懼，經與子○○討價還價後，子○○
      同意贖款降為四萬元，巳○○乃於當日下午依子○○之要求，先將三萬元匯入
      子○○指定之前開許漢中帳戶內，由子○○、丙○○二人持該帳戶之提款將款
      提領朋分花用。
    (6)嗣經警先後於九十一年七月十日、七月十一日持台灣南投地方法院檢察署核發
      之拘票將子○○、丙○○二人拘獲，並扣得子○○之妻陳憶凌所有序號000
      00000000000000號之行動電話一支。
二案經南投縣警察局、臺中市警察局及內政部警政署刑事警察局移送台灣南投地方法
  院檢察署檢察官偵查起訴，及經南投縣警察局埔里分局、集集分局報請台灣南投地
  方法院檢察署檢察官、台中市警察局第一分局報請台灣台中地方法院檢察署檢察官
  移送併案審理。
      理  由
一、訊據上訴人即被告丙○○辯稱其對恐嚇取財部分係初犯，且原審已對其裁定交付
    感訓處分，原審對其量刑過重云云；上訴人即被告子○○辯稱其打電話給被害人
    時，只跟對方說因手頭不方便，希望匯些錢幫幫忙，並未以言語恐嚇對方付款云
    云。惟查右揭竊盜、搶奪、恐嚇取財等事實：
　(1)業據被告丙○○於原審及本院調查審理中均坦承不諱，於警訊、偵查中除諉稱與
    子○○共同竊車時，係由子○○下手行竊，由其負責把風云云外，就其餘等情，
    亦均供承在卷，被告子○○於警訊、偵查、及原審調查審理中亦迭據供承屬實，
    核與陳月女、己○○、甲○○，陳憶凌、午○○、卯○○、柯愛珍、洪秀如
    、乙○○、辰○○、戊○○、寅○○、戌○○、謝禮霞、郭秀琪、楊文惠、巳○○，程吉安，辛○○、癸○○、壬○○、酉○○，未○○、丁○○、鍾王
    靜純、申○○，莫火能、林同仁，馮榮彬，宋百祥，黃俊琦等證人或被
    害人於警訊時或原審審理中所證情節相符，並有通聯資料查詢、電話明細單，
    郵政國內匯款執據影本、電話明細單、雙向通聯紀錄查詢、車輛竊盜車牌失竊
    資料個別查詢報表、物認領保管單影本，贓物認領保管收據、車輛竊盜車牌
    失竊資料個別查詢報表，贓物認領據、車輛竊盜車牌失竊資料個別查詢報表，
    贓物認領單；車輛竊盜車牌失竊資料個別查詢報表、郵政國內匯款單影本、郵
    政國內匯款執據影本，郵政存簿儲金影本，贓物認領保管收據、車輛竊盜車
    牌失竊資料個別查詢報表附卷可稽，（九十一年度他字第三九一號偵查卷第十
    一至二十頁；九十一年度偵字第二四二二號偵查卷第二十七至三十一頁，第四
    十頁，第四十三、四十四頁，第四十七頁，第五十三頁，第八十九至九十二頁，
    九十三頁，第九十四至九十七頁，第一四三、一四四頁，第一四五、一四六頁，
    第一四七頁，第一四九頁，第一五０頁，第一五二、一五三頁，第一五四頁，第
    一五六頁，第一五七頁，第一五八頁，第一六０頁，第一六一頁，第一六二頁，
    第一六三頁，第一六四頁，第一七八至一八一頁，第二０二頁，第二０五、二０
    六頁，第二一一頁；九十一年度第二一七四三號偵查卷第十三頁，第十五頁，
    第二十五頁；九十二年度偵字第一五八九號偵查卷第十五至二十六頁，第二十
    八、二十九頁，第三十七頁；九十一年度偵字第二五四八號卷第二十六頁；九
    十一年度偵字第二五九六號偵查卷第三十六、三十七頁，第四十五、四十八頁，
    第五十、五十一頁，第五十二頁，第五十六、五十七頁，第六十一頁，第六十三
    頁；九十一年度偵字第二八六八號偵查卷第十五、十六頁，第十九、二十頁，
    第二十二、二十三頁；九十一年度偵字第二一三０一號偵查卷第十二頁，第十
    七頁，第二十二頁；九十一年度偵字第二八五四號卷第十六頁；九十一年度偵
    字第三三一０號偵查卷第六、七頁，第九頁；原審卷第七十八頁）。
  (2)被告子○○、丙○○共同竊取他人車輛後，彼二人均有打電話向被害人恐嚇取財
    等情，已迭據被告子○○於警訊時供稱：「：：：我與丙○○二人均有有打電話
    向被害人恐嚇取財。」「（你是否曾與丙○○共同竊取被害人車輛並恐嚇被害人
    交付贖款？）有。」「我曾使用該行動電話（0000000000）向被害人
    恐嚇交付贖款。」「：：：我與丙○○並於當日，我於九十一年六月十九日下午
    在埔里鎮之郵局提領該筆匯款，撥打被害人巳○○之行動電話（0000000
    000）向被害人恐嚇交付七萬元以贖回其車，經被害人苦苦哀求，最後降至三
    萬元，我即叫被害人巳○○將三萬元匯入我指定之帳號，：：：我於九十一年六
    月十九日下午在埔里鎮之郵局提領該筆匯款，我將所得分予丙○○五千元。」（
    前引第二四二二號偵查卷第十九頁、第一一六、一一七頁、第二一五頁），「（
    你與丙○○向被害人恐嚇取財電話中向乙○○稱『如不匯錢就要將車輛拆解』、
    向被害人辰○○稱『如不匯錢就要將車輛處理掉』、向被害人戌○○稱『如不匯
    錢就要將車輛放火燒掉』、向被害人寅○○稱『如不匯錢就要將車輛拆解掉』等
    恐嚇話語為何人所說？）我與丙○○均有說，：：：因為撥電話向被害人恐嚇取
    財時二人均在一起。」（前引第二五九六號偵查卷第十六、十七頁），於偵查中
    供稱：「都是丙○○開車載我到竊車地點，我叫他先將車子開走，是由他下手偷
    的，他有帶螺絲起子去偷，他得手後就開到某個地點，我再開車載他回來，再打
    電話給被害人，我約打三個被害人，其他均是丙○○打的。」「我說的口氣比較
    客氣，看能否配合一下，匯五千、一萬元或二萬元，丙○○的口氣較差，他會說
    若不匯錢就會怎麼樣或怎麼樣。」（第二四二二號偵查卷第六十六、六十七頁）
    ；及被告丙○○於警訊時供稱：「我與子○○皆有向被害人恐嚇取財。」「（向
    被害人午○○恐嚇取財之電話由何人撥打？）兩人均有。」「（你與子○○向被
    害人午○○恐嚇取財之電話內容稱：如不匯款要將被害人車輛燒燬，為何人所言
    ？）兩人均有說。」（第二四二二號偵查卷第七十八、七十九頁），於偵查中供
    稱：「（你們竊得車輛後有無恐嚇取財？）有，我們二人都會打電話給被害人，
    開價二萬元到一萬元，再由被害人殺價，若不匯錢會對被害人說要將車子銷燬。
    」等語至詳（第二四二二號偵查卷第一０四頁）。況被害人不幸車輛失竊或被搶
    ，已平白損失，無端受害，事後又接獲歹徒要求付款贖車之電話，倘其未受「若
    不付款即無法取回其車」之恐嚇，以致畏懼若不付款恐將無法取回其車，被害人
    又豈有失車還願再付贖款之理由，被告子○○於本院調查審理中辯稱其打電話給
    被害人時，只跟對方說因手頭不方便，希望匯些錢幫幫忙，並未以言語恐嚇對方
    付款云云，所辯尚難採信，證人巳○○於本院審理中到庭所證被告子○○於電話
    中係對其謂伊最近不好過，叫其幫忙一下，匯錢給伊，伊即將車歸還，其接到電
    話很生氣，也怕不付款車子要不回來等語，亦無從採為有利於被告之證據。被告
    丙○○、子○○上開所辯，均不足憑採，事證明確，渠等前揭犯行，堪以認定。
二、查螺絲起子、Ｔ型扳手等物，為金屬材質之工具，質地堅硬，客觀上均足供為攻
    擊人身、危害生命、身體安全之凶器使用。被告丙○○、子○○持螺絲起子竊取
    附表所示之車輛，再打電話恐嚇被害人付款贖車，核其所為，關於（一）附表編
    號２、４、５、６、１３所示即被害人己○○、乙○○、辰○○、戊○○、申○○等部分，均係犯刑法第三百二十一條第一項第三款之攜帶凶器竊盜罪、第三百
    四十六條第三項、第一項之恐嚇取財未遂罪。（二）就附表其餘所示即被害人甲○○、午○○、寅○○、戌○○、卯○○、未○○、丁○○、亥○○○等部分，
    均係犯刑法第三百二十一條第一項第三款之攜帶兇器竊盜罪、第三百四十六條第
    一項之恐嚇取財罪。（三）事實欄(一)之(2)、(3)所載即被害人辛○○、壬○○、陳
    勝秋、馮榮彬等部分，係犯刑法第三百二十條第一項之竊盜罪；被害人程吉安部
    分，係犯刑法第三百二十一條第一項第三款之攜帶兇器竊盜罪。（四）事實欄(二)
    之(1)、(2)、(3)、(4)即被害人癸○○、郭秀琪、洪秀如、柯愛珍等部分，係犯刑法
    第三百二十五條第一項之搶奪罪。（五）事實欄(二)之(5)所載即被害人巳○○部分
    ，係犯刑法第三百二十五條第一項之搶奪罪、第三百四十六條第一項之恐嚇取財
    罪。被告丙○○、子○○對被害人甲○○、己○○、午○○、乙○○、辰○○、
    戊○○、寅○○、戌○○、卯○○、未○○、丁○○、亥○○○、申○○、癸○○、郭秀琪、洪秀如、柯愛珍、巳○○等部分之犯行，彼此間有犯意聯絡及行為
    分擔，均為共同正犯。被告等二人上開多次竊盜及攜帶兇器竊盜之犯行，時間密
    接，基本犯罪構成要件相同，顯係基於概括犯意反覆為之，為連續犯，應以一攜
    帶兇器竊盜罪論，並依法加重其刑。被告等二人就上開所犯攜帶兇器竊盜與恐嚇
    取財等二罪間，有目的與手段之牽連關係，應從一重之恐嚇取財罪處斷。被告等
    二人對被害人巳○○所犯搶奪與恐嚇取財等二罪間，有目的與手段之牽連關係，
    應從一重之恐嚇取財罪處斷。關於被告等二人對被害人巳○○所犯搶奪部分，公
    訴人雖以強盜罪起訴，並經原審就該部分諭知被告無罪，檢察官亦未上訴而確定
    在案，然此部分之搶奪犯行，與被告等對被害人巳○○所犯恐嚇取財部分，有目
 的與手段之牽連關係，屬裁判上一罪，為起訴效力所及，本院仍得併予審判。被
    告等上開多次恐嚇取財既遂、恐嚇取財未遂、及多次搶奪之犯行，各屬時間密接
    ，犯罪構成要件相同，顯係基於概括犯意反覆為之，為連續犯，應分別以一恐嚇
    取財既遂罪及一搶奪罪處斷，並各依法加重其刑。關於被害人癸○○、辛○○、
    壬○○、陳勝秋、馮榮彬、程吉安，即經檢察官以上開九十二年度偵字第一五八
    九號、九十一年度偵字第三三一○號、九十一年度偵字第二一三○一號、九十一
    年度偵字第二一四七三號移送併辦部分，雖未據檢察官起訴，惟與起訴部分有裁
    判上一罪之連續關係，為起訴效力所及，本院自得併予審判。被告等二人所犯恐
    嚇取財、搶奪等二罪，除對於被害人巳○○部分外，其餘等部分，犯意各別，犯
    罪構成要件互異，應予分論併罰。被告子○○於民國八十七年間因妨害自由案件
    ，經最高法院判處有期徒刑三月確定，甫於民國八十九年九月十一日執行完畢，
    有臺灣高等法院被告全國前案紀錄表附卷可稽，於執行完畢後未滿五年，再犯本
    件有期徒刑以上刑之罪，應論以累犯，並依法遞加重其刑。扣案之扳手一支，係
    被告子○○所有，業據證人即當場查獲被告子○○竊盜之員警宋百祥證述在卷，
    扣案之鑰匙一支，係屬被告子○○所有，亦據被告子○○供明在卷，各該扳手及
    鑰匙乃被告子○○所有供其竊取機車所用之物，應依刑法第三十八條第一項第二
    款宣告沒收。至扣案之行動電話（序號00000000000000000號
    ）非屬被告所有，且非違禁物，及上開被告丙○○持以行竊車輛Ｌ型螺絲起子，
    雖為被告丙○○所有，因未扣案，為免將來執行之困難，均不予宣告沒收。
三、原審對被告論罪科刑，固非無見，惟(1)關於被告丙○○竊取被害人陳勝秋所有Ｒ
    Ｆ─八三二一號自用小貨車經檢察官以九十一年度偵字第三三一０號移送併辦部
    分，與起訴部分有連續關係，屬裁判上一罪，原審漏未併予審判。(2)被告等二人
    對被害人巳○○所犯搶奪部分，與渠等對被害人巳○○所犯恐嚇取財經檢察官起
    訴部分，有目的與手段之牽連關係，屬裁判上一罪，為起訴效力所及，自應併予
    審判，原審就此部分漏未說明應併予審判之理由。(3)原判決附表編號十一所示該
    ＭＸ─一一三三號機車，係被害人未○○之夫賴錦忠所有，被告打電話向未○○
    恐嚇取財之電話係由謝禮霞所接，原判決於附表中重複列編號九之謝禮霞為被害
 人。(4)被害人未○○車輛失竊之時間係九十一年六月三日凌晨二時，原判決於其
    附表編號十一中將之誤載為九十一年六月三日凌晨二時。(5)被害人丁○○ＲＯ─
    二八六一號自用小客車係於九十一年六月十九日二十一時許失竊，原判決於其附
    表編號十二中將之誤載為九十一年九月十九日二十一時許失竊。(6)被害人亥○○○之３Ｊ─六二一九號自用小客車係於九十一年六月二十日十二時許，在台中縣
    大里市○○路○段台灣銀行前失竊，原判決於其附表編號十三中誤載亥○○○係
    於九十一年六月十日十五時許，在埔里鎮基督教醫院停車場失竊ＱＸ─一九六一
    號車輛。(7)被害人申○○係失竊陳碧雲所有之ＲＪ─四七七三號自用小客車，原
    判決於其附表編號十四中誤載係失竊賴戶所有之ＲＪ─一九六一號車輛，均有違
    誤，被告等上訴意旨分別以上開情詞空言指摘原判決不當，雖無理由，本院仍應
    將原判決關於被告丙○○恐嚇取財及定其應執行刑等部分、暨被告子○○部分均
    撤銷，爰分別審酌被告等之犯罪動機、目的、手段、對社會治安危害非淺，犯後
    尚能坦承不諱或供認大部犯行，態度良好等一切情狀，就被告丙○○上訴之恐嚇
    取財部分，予以量處有期徒刑貳年捌月；就被告子○○恐嚇取財部分，予以量處
    處有期徒刑年肆月，搶奪部分，予以量處有期徒刑貳年肆月，並定其應執行之
    刑為有期徒刑伍年肆月，扣案之Ｔ型扳手、鑰匙各一支，併予宣告沒收。
四、據上論斷，應依刑事訴訟法第三百六十九條第一項前段、第三百六十四條、第二
    百九十九條第一項前段，刑法第二十八條、第五十六條、第三百二十一條第一項
    第三款、第三百四十六條第一項、第三百二十五條、第五十五條、第四十七條、
    第三十八條第一項第二款、第五十一條第五款，罰金罰鍰提高標準條例第一條前
    段，判決如主文。
本案經檢察官庚○○到庭執行職務。
中      華      民      國     九十三     年     一      月     七      日
                                   臺灣高等法院臺中分院刑事第十庭
                                         審判長法  官　林  照  明
                                               法　官  蔡  名  曜
                                               法　官  王  　　銘
右正本證明與原本無異。
如不服本判決應於收受送達後十日內向本院提出上訴書狀，其未敘述上訴之理由者並
得於提起上訴後十日內向本院補提理由書（均須按他造當事人之人數附繕本）。
                                               書記官    錫  彬
中      華      民      國　  九十三     年      一      月    十二     日
                                                              　　　　　Ｆ
附表
┌──┬───┬────┬──────┬────┬──────┐
│編號│被害人│失竊時間│失 竊 地 點 │勒贖時間│  指定之  │
│    │及被竊│        │            │及交付贖│  款帳戶及  │
│    │之車輛│        │            │款時間  │  勒贖所得  │
│    │      │        │            │        │  金額      │
├──┼───┼────┼──────┼────┼──────┤
│ １ │甲○○│民國九十│埔里鎮愛蘭里│九十一年│郵政中區管理│
│    │      │一年五月│鐵山路一號前│五月二十│局練亞哲○○│
│    │      │二十八日│            │八日晚上│二○○○三一│
│    │      │十二時許│            │        │七八○七三三│
│    │      │        │            │        │帳號        │
│    │      │        │    ├────┼──────┤
│    │ＲＪ─│        │            │九十一年│二萬元      │
│    │七三八│        │            │五月二十│            │
│    │三號自│        │            │九日    │            │
│    │用小貨│        │            │        │            │
│    │車    │        │            │        │            │
├──┼───┼────┼──────┼────┼──────┤
│ ２ │己○○│九十一年│草屯鎮雙冬里│        │因誤向同名之│
│    │      │五月二十│中正路三十四│        │車主「陳月女│
│    │      │九日五時│之三十六號  │        │」恐嚇勒贖未│
│    │      │許      │            │        │獲置理，致未│
│    │      │        │            │        │得款        │
│    │ＱＷ－│　　　　│            │        │            │
│    │八○九│　　　　│            │        │            │
│    │○號自│　　　　│            │        │            │
│    │用小貨│        │            │        │            │
│    │車，登│        │            │        │            │
│    │記「陳│        │            │        │            │
│    │月女」│        │            │        │            │
│    │為車主│        │            │        │            │
├──┼───┼────┼──────┼────┼──────┤
│ ３ │午○○│九十一年│南投市成功三│九十一年│中區郵政管理│
│    │      │六月三日│路一○九號前│六月三日│局練亞哲○○│
│    │      │七時許  │            │        │二○○○三一│
│    │      │        │            │        │七八○七三三│
│    │      │        │            │        │帳號        │
│    │      │        │            ├────┼──────┤
│    │ＨＸ─│        │            │九十一年│五千元      │
│    │四五四│        │            │六月三日│            │
│    │六號自│        │            │下午    │            │
│    │用小貨│        │            │        │            │
│    │車    │        │  │        │            │
├──┼───┼────┼──────┼────┼──────┤
│ ４ │乙○○│九十一年│埔里鎮和平東│        │因被害人自行│
│    │      │五月十四│路三九七號之│        │尋獲，致恐嚇│
│    │      │日二十二│一號前      │        │勒贖五萬元未│
│    │      │時至十五│            │        │遂　　　　  │
│    │      │日七時三│            │        │ 　　　     │
│    │      │十分許之│            │        │            │
│    │      │間      │            │        │            │
│    │ＲＴ─│        │            │        │            │
│    │二三三│        │            │        │            │
│    │號自用│        │            │        │            │
│    │大貨車│        │            │        │            │
│    │Ｈ八－│        │            │        │            │
│    │八二八│        │            │        │            │
│    │六號自│        │            │        │            │
│  │用小貨│        │            │        │            │
│    │車    │        │            │        │            │
├──┼───┼────┼──────┼────┼──────┤
│ ５ │辰○○│九十一年│南投縣魚池鄉│        │因被害人自行│
│    │      │五月二十│新城村通文巷│        │尋獲，致恐嚇│
│    │      │七日五時│四十七之一號│        │勒贖三萬元未│
│    │      │三十分許│前          │        │遂　　　    │
│    │ＲＢ－│        │            │        │            │
│    │一五九│        │            │        │     　     │
│    │○號自│        │            │        │            │
│    │用小貨│        │            │        │            │
│    │車    │        │            │        │            │
├──┼───┼────┼──────┼────┼──────┤
│ ６ │戊○○│九十一年│草屯鎮○○路│        │恐嚇勒贖三萬│
│    │      │五月二十│二一二之十六│        │元未遂      │
│    │      │八日二十│號前│        │            │
│    │      │二時許  │            │        │            │
│    │ＮＭ─│        │            │        │            │
│    │一五七│        │            │        │            │
│    │三號自│        │            │        │            │
│    │用小客│        │            │        │            │
│    │貨車，│        │            │        │            │
│    │登記「│        │            │        │            │
│    │游素珠│        │            │        │            │
│    │」為車│        │            │        │            │
│    │主    │        │            │        │            │
├──┼───┼────┼──────┼────┼──────┤
│ ７ │寅○○│九十一年│南投縣埔里鎮│九十一年│中區郵政管理│
│    │      │五月三十│大城路一四○│五月三十│局練亞哲○○│
│    │      │一日八時│號前        │一日    │二○○○三一│
│    │      │許      │            │        │七八○七三三│
││      │        │            │        │帳號        │
│    │      │        │            ├────┼──────┤
│    │ＨＢ─│        │            │九十一年│一萬元      │
│    │九六八│        │            │五月三十│            │
│    │八號自│        │            │一日中午│            │
│    │用小客│        │            │        │            │
│    │貨車  │        │            │        │            │
├──┼───┼────┼──────┼────┼──────┤
│ ８ │戌○○│九十一年│南投縣魚池鄉│九十一年│中區郵政管理│
│    │      │五月三十│大雁村大雁巷│五月三十│局練亞哲○○│
│    │      │一日三時│三一之五號前│一日    │二○○○三一│
│    │      │許      │            │        │七八○七三三│
│    │      │        │            │        │帳號        │
│    │      │        │            ├────┼──────┤
│    │ＪＰ─│        │            │九十一年│一萬五千元  │
│    │九○三│        │            │五月三十│            │
│    │五號自│        │            │一日十三│            │
│    │用小貨│        │            │時許    │            │
│    │車，登│        │            │        │            │
│    │記「王│        │            │        │            │
│    │敏玲」│        │            │        │            │
│    │為車主│        │            │        │            │
├──┼───┼────┼──────┼────┼──────┤
│ ９ │卯○○│九十一年│埔里鎮基督教│九十一年│埔里郵局林同│
│    │      │六月十日│醫院停車場  │六月十日│仁○三三一○│
│    │      │十四時許│            │十五時五│二四○二二五│
│    │      │        │            │十分許  │四○三帳號  │
│    │      │        │            ├────┼──────┤
│    │ＱＸ－│        │            │九十一年│五千元      │
│    │一九六│        │            │六月十日│            │
│    │一號自│        │            │        │            │
│    │用小貨│        │            │        │            │
│    │車，登│        │            │        │            │
│    │記「賴│        │            │        │            │
│    │戶」為│        │            │        │            │
│    │車主  │        │            │        │            │
├──┼───┼────┼──────┼────┼──────┤
│ １０ │未○○│九十一年│埔里鎮○○路│九十一年│中區郵政管理│
│    │      │六月三日│國光車站前  │六月四日│局練亞哲○○│
│    │      │二時許  │            │上午十時│二○○○三一│
│    │      │        │            │許      │七八○七三三│
│    │      │        │            │        │帳號        │
│    │      │        │            ├────┤            │
│    │ＭＸ─│        │            │九十一年│            │
│    │一一三│        │            │六月四日│            │
│    │三號自│        │            │十一時三│            │
│    │用小客│        │            │十一分  │            │
│    │車，登│        │            │        │            │
│    │記「賴│        │            │        │            │
│    │錦忠」│        │            │        │            │
│    │為車主│        │            │        │            │
├──┼───┼────┼──────┼────┼──────┤
│  │丁○○│九十一年│埔里鎮北門里│九十一年│大里草湖郵局│
│    │      │六月十九│中正路與中山│六月四日│許漢中○○二│
│    │      │日二十一│路口合作金庫│上午十時│一三二○○四│
│    │      │時許    │前          │許      │六三六九四帳│
│    │      │        │            │        │號          │
│    │      │        │            ├────┼──────┤
│    │ＲＯ—│        │            │九十一年│五千元      │
│    │二八六│        │            │六月二十│            │
│    │一號自│        │            │日      │            │
│    │用小客│        │            │        │            │
│    │車    │        │            │        │            │
├──┼───┼────┼──────┼────┼──────┤
│  │鐘王靜│九十一年│臺中縣大里市│九十一年│恐嚇勒贖三萬│
│    │純    │六月二十│國光路二段台│六月二十│元未遂      │
│    │      │日十二時│灣銀行前    │日      │            │
│    │      │計      │            │        │            │
│    ├───┤        │            │        │            │
│    │三Ｊ－│        │            │        │            │
│    │六二一│        │            │        │            │
│    │九號自│        │            │        │            │
│    │用小客│        │            │        │            │
│    │車    │        │            │        │            │
├──┼───┼────┼──────┼────┼──────┤
│  │申○○│九十一年│台中市○○路│        │九十一年六月│
│    │      │六月二十│與中山路口  │        │二十七日十九│
│    │      │三日三時│            │    │時三十分由埔│
│    │      │許      │            │        │里分局尋獲。│
│    │      │        │            │        │            │
│    ├───┤        │            │        │            │
│    │ＲＪ－│        │            │        │            │
│    │四七七│        │            │        │            │
│    │三號自│        │            │        │            │
│    │用小客│        │            │        │            │
│    │車，登│        │            │        │            │
│    │記「陳│        │            │        │            │
│    │碧雲」│        │            │        │            │
│    │為車主│        │            │        │            │
└──┴───┴────┴──────┴────┴──────┘
                                                              　　　Ｆ
